Bouwe Westerdijk

Senior Software Engineer



27-10-1977



Drachten



/bkwesterdijk

06 264 900 27

bwesterdijk@newnexus.nl

Ik ben een enthousiaste software engineer met veel ervaring in met name Microsofttechnologie. Waar ik in het begin van mijn loopbaan nog vooral frontends heb gebouwd, heb ik mij de laatste jaren daarnaast ook toegelegd op het bouwen van backends, waarmee ik mijzelf als fullstack developer beschouw. Met mijn programmeerervaring, architectuurkennis en interesse voor testen zorg ik voor solide oplossingen van hoge kwaliteit.

Samenwerken in teams heeft mijn voorkeur, want je bent nooit te oud om van elkaar te leren. De dynamiek die ontstaat als een team goed samenwerkt en er samen voor gaat vind ik erg gaaf. Als teamlid of scrum master draag ik actief bij om het team beter te laten functioneren en houd daarbij rekening met wat bij het team en de omgeving past.

Onlangs heb ik mij toegelegd op het geven van presentaties, workshops en trainingen. Ik vind het gaaf om mijn passie voor het vak op anderen over te brengen en het is ook een uitstekend mechanisme om zelf nieuwe dingen te leren: je weet pas zeker dat je het snapt als je het aan anderen kunt uitleggen.

In mijn vrije tijd speel ik drums, ga ik hardlopen, naar mijn favoriete voetbalclub en reis ik graag.

Typisch Bouwe

- Samenwerken
- Analytisch
- Gestructureerd

- Verantwoordelijkheid nemen
- Pragmatisch
- Serieus

Opleiding

360 Talk

Presentatietraining

2020

MBTI Persoonlijkheidstypering

ENFP 2017

Certified Scrum Master

Scrum Alliance

2015

CASA Software Architecture

Cap Gemini 2014

IREB Certified Professional

Requirements engineering

2014

HBO Informatica

Hogeschool Limburg 1999

Ervaring

Software Engineer

KPN (via New Nexus) Juli 2020 - heden

Ik houd me bezig met de bouw van software voor de mailboxmigratie van internetklanten van KPN-dochterondernemingen naar het platform van KPN.

Werkzaamheden:

- Bouwen en testen van de software
- Uitzoeken en afstemmen van technische oplossingen met teams binnen en buiten KPN

Technieken:

- C#, .NET Core, NUnit, Moq, Refit
- REST, SOAP
- Git, Azure DevOps
- OpenXchange

Software Engineer

AXIRA (via New Nexus)
Maart 2019 – maart 2020

ADAS is een softwaresysteem dat ondersteuning biedt bij de behandeling van patiënten in de ambulancezorg. De front- en backend die we hebben gebouwd is gekoppeld aan het ICT-systeem van de opdrachtgever.

Werkzaamheden:

- Bouw van zowel front- als backendsoftware
- Met mijn ervaring actief bijgedragen om architectuur en code op een hoger niveau te brengen

Technieken:

- C#, .NET Core, WPF, MVVM, Unity Container, NUnit, Moq
- REST, JSON API, SOAP, SQLite
- Geautomatiseerd testen, Behavior Driven Development, SpecFlow, Gherkin
- Azure DevOps, git

Trainer/spreker

New Nexus Maart 2019 - heden

Door mijn enthousiasme voor React en mijn behoefte om mensen kennis te laten maken met nieuwe (programmeer)technieken ben ik begonnen met het geven van presentaties, workshops en trainingen. Deze geef ik bij New Nexus intern, op meetups en bij klanten. Het mooie van anderen iets leren is dat jezelf ook veel leert, zowel de materie zelf als het communiceren daarover. Voor mij is kennisdeling hét vehikel geworden om mijn eigen kennisuitbreiding te versnellen en te consolideren.

Werkzaamheden:

- React workshops en training
- Presentaties over React, GraphQL, kennisdeling

Technieken:

- JavaScript, TypeScript, React, NodeJS
- REST, GraphQL, Socket.IO, JWT
- Azure, MongoDB, NoSQL

Software Engineer

YouthAdapt, HZPC, KPN, Enexis, ProRail, Noordhoff Uitgevers (via New Nexus) 2008 - 2020

Diverse opdrachten waarin ik mij heb ontwikkeld als een software engineer die gestructureerde, testbare, onderhoudbare en performante code maakt. Ook draag ik bij om een solide architectuur neer te zetten. Ik communiceer makkelijk met mensen binnen en buiten het team en pak zaken op die buiten mijn comfortzone liggen. Ik geef graag scrum reviews en ben vervangend scrum master geweest.

Technieken:

- .NET Core, .NET Framework, C#, WPF, WCF, ASMX, MVVM, Unity Container, Entity Framework, PHP, NodeJS
- HTML, CSS, JavaScript, jQuery, React, TypeScript
- NUnit, Moq, geautomatiseerd testen, SpecFlow, Gherkin, Selenium, JMeter, Postman
- SOAP, REST, JSON, XML, XML Schema
- SQL Server, Oracle, MySQL, SQLite, Cassandra, Firebase, SQL, NoSQL
- Azure DevOps, git, TFS, Jira, Confluence
- Windows, Linux, IIS, Active Directory, Sharepoint

Software Engineer

Friesland Bank Maart 2006 – maart 2008

De ontwikkeling van een ASP.NET webapplicatie voor de backoffice waarmee het gehele offertetraject van hypotheken en het aanvraagproces van een aantal andere bankproducten afgehandeld kan worden.

Werkzaamheden:

- Bouwen van software
- Schrijven van implementatieplannen/-handleidingen
- Begeleiding van implementatie
- Begeleiding bij gebruikerstests en -opleidingen

Technieken:

C#, ASP.NET, Oracle

Web developer

Ibas groep September 1999 – februari 2006

Ontwikkeling van maatwerk websites met content management systemen, internet-, intranet-, extranet- en webapplicaties voor Overheid, non-profit, e-commerce en MKB organisaties.

Werkzaamheden:

- Bouwen van websites en content management systemen
- Schrijven van offertes
- Zelfstandig klantcontact

Technieken:

ASP, PHP, ColdFusion, HTML, CSS, JavaScript, SQL Server, MySQL